【裁判字號】    99,聲,235
【裁判日期】    990325
【裁判案由】    返還提存物
【裁判全文】
臺灣桃園地方法院民事裁定               99年度聲字第235號
聲  請  人  聯邦商業銀行股份有限公司
法定代理人  甲○○
代  理  人  丙○○
相  對  人  乙○○
上列當事人間聲請返還提存物事件，本院裁定如下：
    主  文
本院九十八年度存字第六一五號提存事件，聲請人所提存之中央
政府建設公債甲類第一期（九十五年度）登錄債券面額新臺幣壹
拾萬元壹張，准予返還。
    理  由
一、按訴訟終結後，供擔保人證明已定20日以上之期間，催告受
    擔保利益人行使權利而未行使者，法院應依供擔保人之聲請
    ，以裁定命返還其提存物，民事訴訟法第104 條第1 項第3
    款前段定有明文。又該條之規定，於其他依法令供訴訟上之
    擔保者，準用之，同法第106 條亦定有明文。
二、本件聲請意旨略以：聲請人前遵本院98年度裁全字第643 號
    假扣押裁定，以本院98年度存字第615 號提存事件提存中央
    政府建設公債甲類第1 期（95年度）登錄債券1 張（面額新
    台幣10萬元）為擔保，對債務人財產實施假扣押在案，經本
    院以98年度司執全字第460 號假扣押執行事件受理在案。茲
    因聲請人已撤回上開假扣押執行，復於上開執行程序終結後
    ，聲請本院以桃院永民祥98年度聲字第579 號函通知相對人
    於收受通知後21日內行使權利，茲相對人未於所定期間內行
    使權利，爰依民事訴訟法第104 條第1 項第3 款之規定，聲
    請返還上開提存物等語，並提出本院98年度裁全字第643 號
    民事裁定、本院98年度存字第615 號提存書、本院民事執行
    處函、桃院永民祥98年度聲字第579 號函等件為證。
三、聲請人主張之事實，除有其提出之上開證據附卷可稽外，並
    經本院依職權調取假扣押卷宗、提存卷宗核閱屬實。又聲請
    人確於訴訟終結後，聲請本院通知相對人行使權利，經本院
    以桃院永民祥98度聲字第579 號函通知相對人於收受通知後
    21日內行使權利，此通知業已於民國98年5 月8 日合法送達
    於相對人，此亦經本院依職權調取本院98年度聲字第579 號
    通知行使權利卷宗核閱無誤，堪認屬實。而相對人逾上開受
    催告期間迄今並未行使權利之事實，有有本院民事紀錄科查
    詢表2 紙及台灣士林地方法院99年3 月15日士院木民科字第
    0990303838號函在卷足憑。揆諸前揭規定，本件聲請人之聲
    請於法尚無不合，應予准許。
四、爰裁定如主文。
中    華    民    國    99    年    3     月    25    日
                  民事第二庭    法  官  劉佩宜
上列正本證明與原本無異
如不服本裁定，應於送達後10日內向本院提出抗告狀，並繳納抗
告費新台幣1,000元。
中    華    民    國    99    年    3     月    26    日
                                書記官  賴柏仲

司法院資訊處製作；財團法人民間司法改革基金會備份。
